最高法院刑事判決　　　　　　一○○年度台上字第六六三四號
上　訴　人　黃子
上列上訴人因違反毒品危害防制條例案件，不服台灣高等法院高
雄分院中華民國九十九年十月七日第二審判決（九十九年度上訴
字第一三二六號，起訴案號：台灣高雄地方法院檢察署九十九年
度毒偵字第七九八號），提起上訴，本院判決如下：
    主  文
上訴駁回。
    理  由
按刑事訴訟法第三百七十七條規定：上訴於第三審法院，非以判
決違背法令為理由，不得為之；是提起第三審上訴，應以原判決
違背法令為理由，係屬法定要件。如果上訴理由書狀並未依據卷
內訴訟資料具體指摘原判決不適用何種法則或如何適用不當，或
所指摘原判決違法情事，顯與法律規定得為第三審上訴理由之違
法情形不相適合時，均應認其上訴為違背法律上之程式，予以駁
回。又證據之取捨與其證明力之判斷，以及事實有無之認定，屬
事實審法院之職權，苟其取捨證據與判斷證據證明力並不違背經
驗法則及論理法則，即不容任意指為違背法令，而執為第三審適
法之上訴理由。原判決綜合全案卷證資料，本於事實審法院之推
理作用，認上訴人黃子有其事實欄所載施用第一級毒品海洛因
犯行。因而撤銷第一審關於施用第一級毒品部分之科刑判決，改
判仍論以施用第一級毒品（累犯）罪，依毒品危害防制條例第十
七條第一項規定減輕其刑後，量處有期徒刑六月，併諭知易科罰
金折算標準暨相關沒收之從刑（另上訴人對於施用第二級毒品部
分未上訴，已確定）。已敘明依憑上訴人之自白，卷附高雄市凱
旋醫院民國九十八年十二月三十日濫用藥物尿液檢驗報告（檢體
編號：L4-109號）、同醫院九十九年二月一日高市凱醫驗字第12
229 號濫用藥物成品檢驗鑑定書、高雄市政府警察局刑警大隊偵
二隊四分隊九十八年偵辦毒品案尿液採證代碼對照表各一紙，及
扣案白色粉末一包等證據為綜合判斷，認上訴人之自白與事實相
符，可採為認定事實之證據，上訴人有施用海洛因犯行之心證理
由。所為論斷，俱有卷存證據資料可資覆按。本件上訴人於上訴
第二審提出理由狀主張警方在其租屋處屋內角落垃圾桶旁查獲僅
殘渣之二小包毒品，非上訴人所有，可能是之前曾在該處與上訴
人同住一段時日之陳順科、吳明達施用後所藏放，上訴人並不知
情。因警員叫伊承認吸食，就不移送販賣毒品，上訴人為免牽連
他人，怕麻煩才自白是自己所有。但警方嗣後失信另再移送上訴
人販賣毒品，上訴人始知受騙，願供出實情，並聲請傳訊陳順科
、吳明達作證，以資證明。然嗣於原審行準備程序時即聲明捨棄
傳喚該二人作證（見原審卷第四八頁），並於原審審判期日承認
犯罪，且對於卷內之證據資料均無意見（見原審卷第六一頁）。
原審調查證據結果，認上訴人罪證明確，因上訴人已聲明捨棄前
開證據調查之聲請，而未傳喚陳順科、吳明達訊問調查，亦未說
明無調查必要之理由，尚難認有調查未盡或理由不備之情形。上
訴意旨指摘原審未傳訊該二人作證調查，亦未說明不予調查之理
由違背法令，核非具體指摘之合法上訴第三審理由。應認本件之
上訴違背法律上程式，予以駁回。
據上論結，應依刑事訴訟法第三百九十五條前段，判決如主文。
中    華    民    國  一○○  年   十一   月   三十   日
                      最高法院刑事第四庭
                          審判長法官  洪  文  章  
                                法官  王  居  財  
                                法官  郭  毓  洲  
                                法官  韓  金  秀  
                                法官  沈  揚  仁  
本件正本證明與原本無異
                                      書  記  官  
中    華    民    國  一○○  年   十二   月    一    日
                                                     m